【裁判字號】    97,易,1124
【裁判日期】    970610
【裁判案由】    毒品危害防制條例
【裁判全文】
臺灣板橋地方法院刑事判決              97年度易字第1124號
公  訴  人  臺灣板橋地方法院檢察署檢察官
被      告  甲○○
                    國民
上列被告因違反毒品危害防制條例案件，經檢察官提起公訴（97
年度毒偵字第1419號），本院於準備程序進行中，被告就被訴事
實為有罪之陳述，經告知被告簡式審判程序之旨，並聽取當事人
之意見後，裁定進行簡式審判程序判決如下：
    主  文
甲○○施用第二級毒品，累犯，處有期徒刑柒月。
    事  實
一、甲○○於民國91年間，因施用毒品案件，經依臺灣彰化地方
    法院裁定送觀察、勒戒後，認有繼續施用毒品傾向，復經本
    院裁定送戒治處所強制戒治，於92年5 月28日停止戒治，所
    餘期間付保護管束，嗣經本院裁定撤銷前開保護管束並令入
    戒治處所施以強制戒治，而於93年9 月17日強制戒治期滿，
    經臺灣板橋地方法院檢察署檢察官以93年度戒毒偵字第338
    號為不起訴處分確定。另於91年間，因贓物案件，經本院以
    93年度簡字第205號判處有期徒刑5月，如易科罰金，以銀元
    300元折算1日確定。於92年間，因偽造文書案件，經臺灣士
    林地方法院以92年度訴字第454號判處有期徒刑1 年2月確定
    ，上開二罪經定其應執行刑為有期徒刑1年5月確定，嗣於94
    年12月17日假釋縮刑期滿執行完畢。猶不知檢束慎行。其明
    知甲基安非他命係87年5 月20日公布施行，於同年月22日生
    效之毒品危害防制條例第2 條第2項第2款所規定之第二級毒
    品，不得施用及持有，且其於上開強制戒治及有期徒刑執行
    完畢後5 年內，竟基於施用第二級毒品甲基安非他命之犯意
    ，於97年1 月27日14時，在謝建湟（起訴書誤載為侯志忠）
    位於臺北縣泰山鄉○○路○段28巷18號4樓55室之住處，施用
    第二級毒品甲基安非他命1 次。嗣於同日14時10分許，為警
    在臺北縣泰山鄉○○路○段432巷21號前，查獲侯志忠，並在
    其身上扣得甲基安非他命1 小包（毛重0.51公克），經侯志
    忠帶同警方前往其上址住處時，謝建湟及甲○○（侯志忠、
    謝建湟及甲○○涉犯販賣毒品、槍砲彈藥刀械管制條例部分
    ，由檢察官另案偵辦）自室內監視器發現警方到來，遂趁隙
    逃逸，警方則在上址另扣得針孔攝影鏡頭1 個、玻璃球吸食
    器4個、Y型玻璃吸食管1枝、毒品分裝袋700個、電子磅秤1
    個、吸食器2個、海洛因殘渣袋8個、注射針筒15枝、參食管
    2 枝、帳本1本、改造子彈2顆、安非他命5包（毛重1.09公
    克）。而後甲○○與真實姓名，年籍不詳，綽號「阿賢」之
    成年男子，騎乘機車，返回臺北縣泰山鄉○○路○段432巷25
    號前，欲駕駛甲○○所停放於該處之車牌號碼LD-0576 號自
    小客車（該車為套裝頂替之失竊車輛，甲○○所涉犯之故買
    贓物部分，由檢察官另案偵辦）離去，為現場埋伏之員警當
    場逮捕，並在上開自小客車內，扣得甲基安非他命吸食器1
    個。復經警採集其尿液送驗結果，呈安非他命類之陽性反應
    ，而知悉上情。
二、案經臺北縣政府警察局板橋分局報告臺灣板橋地方法院檢察
    署檢察官偵查起訴。
    理  由
一、上揭事實，業據被告於迭於警詢時、檢察官偵查中及本院審
    理時供承不諱，並有臺灣檢驗科技股份有限公司97年2 月19
    日出具之濫用藥物檢驗報告、臺北縣政府警察局板橋分局刑
    事案件報告書、臺灣板橋地方法院檢察署刑案資料查註紀錄
    表、全國施用毒品案件紀錄表及臺灣高等法院被告前案紀錄
    表各1份附卷可稽。此外，復有甲基安非他命吸食器1個扣案
    可佐。事證明確，被告之犯行堪以認定。
二、按甲基安非他命係毒品危害防制條例第2 條第2 項第2 款所
    規定之第二級毒品，不得施用及持有。核被告所為，係犯毒
    品危害防制條例第10條第2 項之施用第二級毒品罪。被告因
    施用第二級毒品安非他命而非法持有之低度行為，應為施用
    之高度行為所吸收，不另論罪。又被告曾受如事實欄所述有
    期徒刑之執行完畢，此有臺灣板橋地方法院檢察署刑案資料
    查註紀錄表、臺灣高等法院被告前案紀錄表在卷可稽，其於
    5 年以內故意再犯本件有期徒刑以上之罪，為累犯，應依刑
    法第47條第1 項規定加重其刑。爰審酌被告有上開構成累犯
    之前科，兼衡其智識程度、生活狀況，其前因施用毒品案件
    ，先後經依臺灣彰化地方法院及本院裁定送觀察、勒戒及送
    戒治處所強制戒治，於93年9 月17日強制戒治期滿後，再犯
    本件之罪，業如前述，被告施用第二級毒品甲基安非他命，
    易戕害自己之身心，並活絡毒品違法交易市場，對社會造成
    重大危害，被告犯罪之動機、目的、手段、次數、所生之危
    害及犯罪後坦承犯行之態度等一切情狀，量處如主文所示之
    刑，以示懲儆。
三、至上開在侯志忠身上所扣得之甲基安非他命1 小包（毛重0.
    51公克）及警方在謝建湟位於臺北縣泰山鄉○○路○段28巷1
    8號4樓55室之住處所扣得之針孔攝影鏡頭1 個、玻璃球吸食
    器4個、Y型玻璃吸食管1枝、毒品分裝袋700個、電子磅秤1
    個、吸食器2個、海洛因殘渣袋8個、注射針筒15枝、參食管
    2 枝、帳本1本、改造子彈2顆、安非他命5包（毛重1.09公
    克），分別為侯志忠或謝建湟所有，均非被告所有，業據被
    告及侯志忠、謝建湟供明在卷，且係被告及侯志忠、謝建湟
    另案（涉犯販賣毒品、槍砲彈藥刀械管制條例部分）由檢察
    官偵辦之物品，故與本案無涉，本院即無從宣告沒收。另上
    開在車牌號碼LD-0576 號自小客車內所扣得之甲基安非他命
    吸食器1 個，雖係被告所有，業據其於警詢及檢察官偵查中
    供明在卷，惟亦係被告及同案被告侯志忠、謝建湟另案（涉
    犯販賣毒品、槍砲彈藥刀械管制條例部分）由檢察官偵辦之
    物品，故與本案無涉，本院亦無從宣告沒收，併予明。
據上論斷，應依刑事訴訟法第273條之1第1項、第299條第1 項前
段、毒品危害防制條例第10條第2 項、刑法第11條前段、第47條
第1項，判決如主文。
本案經檢察官黃佳權到庭執行職務。
中    華    民    國    97    年    6    月     10    日
                  刑事第二庭    法  官  楊千儀
上列正本證明與原本無異。
如不服本判決，應於判決送達後10日內明上訴理由，向本院提
出上訴狀（應附繕本），上訴於臺灣高等法院。
                                書記官  林美萍
中    華    民    國    97    年    6    月     10    日
附錄本案論罪科刑法條全文
毒品危害防制條例第10條
施用第一級毒品者，處6 月以上5 年以下有期徒刑。
施用第二級毒品者，處3 年以下有期徒刑。


司法院資訊處製作；財團法人民間司法改革基金會備份。
